# 求助陈版主，前期发生设计勘察测量费用，未形成实物资产项目终止，在建工程余额如 ...

提问人：嗨 呀你猜 Q 时间：2023-02-22 11:30:59
公司于 2020 年立项通过某项目，前期发生了一部分设计 勘察 测量等费用，金额 20 万左右，计入了在建工程。后续项目搁置，未继续投资开工建设。 2023 年公司决定终止该项目，请问目前账面上的在建工程如何处理，根据发票明细转入管理费用-技术服务费/设计费等 还是 转入营业外支出或者资产处置损益，如果转入营业外支出，请问陈版主，处理的依据是什么呢？感谢。

回答人：chenyiwei
前期项目陷入停滞时，就应考虑已在“在建工程”科目中归集的此类支出的减值问题，对其计提减值准备并列入资产减值损失。 2023 年正式决定取消该项目时，按减值准备财务核销处理。如果前期未确认减值，则应认定为前期差错。
如果无法进行前期差错更正的，则本期直接转入营业外支出（报废损失）处理。